KEVIN PIZARRO

Soporte TI Web Developer

SOBRE MI

Soy un apasionado por la tecnología y el diseño, con experiencia en el desarrollo de soluciones web atractivas y eficientes. Mi objetivo es entregar una experiencia excepcional para el usuario a través de la combinación de arte y tecnología. Creo que hoy en día la tecnología y el arte pueden coexistir de una forma brillante y hermosa entregando nuevas experiencias tanto para desarrolladores como para usuarios.

@ kevin.pizarrosanz@gmail.com

+569 49606585

https://kpbaldur.github.io

in www.linkedin.com/in/kevin-pizarro/

IDIOMAS

Español: Nativo

Inglés: Intermedio-Avanzado

Título de Inglés nivel B2 - 2023

HABILIDADES

HTML Photoshop

CSS Adobe Ilustrator

Javascript Adobe Xd

Angular 7-12 Sketch Boostrap Figma

Node JS Unre.al Engine 4-5

Python Blender 3D

Zbrush

EXPERIENCIA

Ito de Corte | Nortgroup

Oct. 2023 - Dic. 2023

- Manejo de clientes dificiles
- Asistencia e informacion para usuarios
- Administracion de rutas y horarios de viajes
- Responsable de vehiculo profesional

Soporte Tecnico Informatico N1 | SONDA

Nov. 2022 -Sept. 2023

- Preparacion, mantenimiento y reparacion de equipos computacionales (PC, notebooks, Mac e impresoras)
- Atencion, asistencia directa y remota a usuarios y clientes.
- Gestion de cuentas de usuario en Windows Server 2013 con Active Directory y Azure Directory

Administrador Web Junior | Fashion's Park

Mar. 2022 - Oct. 2022

- Mantenimiento y modificacion de Ecommerce de la empresa con Magento2
- Mantenimiento del codigo de la pagina utilizando Html, CSS y Javascript
- Carga, modificacion y eliminacion de la lista de productos en venta en Ecommerce de Fashions Park
- Toma de requerimientos por departamento de Marketing y diseñador emergente.

Soporte Tecnico Informatico | Fashion's Park

Abr. 2019 - Feb. 2022

- Mantenimiento general computacional de la empresa (Reparacion, mantencion y configuracion de equipos de escritorio y notebooks.
- Resolucion de consultas tecnicas de usuarios y clientes de forma presencial y remota.
- Coordinacion de apertura de tiendas entregando suministro informatico.
- Administracion de cuentas de usuario con Active Directory

ESTUDIOS

2020 Ingenieria Informatica

DUOC UC

2018 Licencia Clase B - Al dia

DUOC UC

2013 Tecnico electronica Nivel Intermedio

Colegio Industrial D'Madrid

2011 Curso de Armado y reparacion de computadores

Liceo Industrial D'madrid

Curso Curso Diseño UX/UI

Platzi

Curso Curso de Photoshop

Domestika

Curso Curso Unreal Engine para entornos Virtuales y diseños

de escenarios para videjuegos y Animacion

Planeta CG